# 求助陈版主：公司 IPO 过程中关于股权激励的处理

提问人：绿萝 @ 一米@ 时间：2019-04-16 15:38:05
公司在 IPO过程中，我们有一个员工持股平台，平台持有公司的股份 22%，大股东间接持有公司股份 19%， 2018 年 3 月，老板把自己持有的平台的 6%，等同于间接持有的公司 1.34% 的股份，合计 143 万股转让给员工，转让价款 5760000 ，按照公司股价的公允价值 11 元计算的公允价值是 =1430000*11=15730000，差额=15730000-5760000=9970000，作为激励，没有限制性条件，这样属于股权激励吗？若属于，是不是可以作为立即可行权的股份支付，一次确认费用和资本公积-股本溢价 9970000 元？不确认相应的递延所得税资产？

回答人：chenyiwei
你的理解基本合理，属于股东代公司承担股份支付费用，因此在公司层面，相关股份支付费用很可能不能税前扣除，也就不存在确认递延所得税的问题。